DIEGO BOZA CAMILO

www.linkedin.com/in/diego-analistadedados Portfólio: https://lnkd.in/dYR-wW2Q 47-99694-6694 diegobozacamilo@gmail.com Navegantes/SC

OBJETIVO PROFISSIONAL:

Engenheiro, Analista de Dados

Engenheiro Mecatrônico especializado em Análise de Dados. Preparado para aplicar a expertise em resolução de problemas, auxiliar na gestão orientada por dados, promover uma redução de desperdícios (Lean), traduzir análises técnicas em estratégias de negócios, impulsionar a inovação e o crescimento nas organizações e ambientes multidisciplinares. Motivado por proporcionar impacto positivo às pessoas.

FORMAÇÃO

- Analista de Dados Escola Britânica de Artes Criativas e Tecnologia, EBAC 2022
- Engenharia Mecatrônica Centro Universitário ENIAC 2021
- Pós-graduação MBA em Administração e Qualidade Centro Universitário Uninter 2018

IDIOMAS

■ Inglês – Avançado

Espanhol – Básico

HISTÓRICO PROFISSIONAL

Salvage - Entidade Certificadora (Navegantes/SC)

08/2023 - atual

Analista de engenharia (free-lancer)

 Consultoria e orientação a empresas relacionadas à indústria naval. Inspeção, avaliação de riscos, otimização de operações, aconselhamento em questões regulatórias e de conformidade, gestão de projetos navais e resolução de problemas técnicos relacionados a embarcações e estruturas marítimas.

CP8 Educação (Balneário Camboriú/SC)

02/2024 - 06/2024

Analista de dados e automações

• Criação e manutenção de dashboards setoriais, integração e automação de sistemas. Participação em campanhas de marketing [lançamentos], programação de disparos em massa e fluxos de conversão, otimizando operações estratégicas.

Chef Burger (Navegantes/SC)

02/2020 - 12/2023

Administrador, analista de BI (Inteligência de Negócios)

- Administração e análise de dados, responsável por melhorar a eficiência operacional e a lucratividade.
 Otimização de processos, gerenciamento de equipes, implementação de estratégias de negócios e marketing baseadas em dados.
- Liderança da equipe que dobrou o faturamento no período de 2 anos. 1º lugar em vendas em quatro festivais gastronômicos da cidade: Novembro/2019, Agosto/2021, Agosto/2022, e Novembro/2022.

Marinha do Brasil (Itajaí/SC)

07/2014 - 01/2020

Analista de engenharia

- Inspeção técnica, análise de projetos, gestão de processos de certificação e demais funções relacionadas à segurança e regulamentação do tráfego aquaviário; além das funções militares e de auxílio à gestão da organização.
- Atribuições Principais: Vistoria e Inspeção Técnica, Análise e Aprovação de Projetos, Certificação de Conformidade, Gerenciamento de Documentação, Atendimento ao Cliente.
- 1º colocado no concurso público nacional da EMGEPRON (2013).

COMPETÊNCIAS

ClickUp, N8N, Active Campaign, Send Flow, Manychat, Omie, Clint, Looker Studio, Postgres, Python, Power BI, Tableau, SQL, R, DAX, Banco de Dados, ETL, Pandas, Inteligência de Negócios, Excel, AutoCad, Atendimento ao Cliente, Gestão de KPIs, Gestão Estratégica da Qualidade, Sistema ISO-9000, Metodologia Lean, Gestão de Projetos.